Acta Junta Python España 6 de Julio de 2021
===========================================

En la ciudad de Barcelona, Madrid, Ordino y Valencia siendo las 19:00 horas del 6 de Julio de 2021
y en única convocatoria, se celebra la reunión de la Junta Directiva de Python España.

Orden del día
~~~~~~~~~~~~~

1. Revisión tareas anteriores
2. Hacktoberfest’21
3. Eventos presenciales
4. Propuesta de networking
5. Grupos trabajo
6. Tareas trimestrales
7. Ruegos y preguntas

-------------------------------------------

Asisten los miembros de la Junta Directiva por medios telemáticos:

- Marcos Gabarda marcosgabarda_
- Israel Saeta dukebody_
- David Barragán bameda_
- Yamila Moreno yamila-moreno_
- Xavi Torelló XaviTorello_


1. Revisión tareas anteriores
^^^^^^^^^^^^^^^^^^^^^^^^^^^^^^

- Triodos

  - Cambio de apoderados: marcosgabarda_ contacta con gestor@ para confirmar si falta algo por parte nuestra

  - yamila-moreno_ avisa que estamos recibiendo facturas domiciliadas en Scaleway, bameda_ confirma lo mismo con Mailjet
      - marcosgabarda_ confirma que se activó la domi para evitar problemas de pago al no tener la tarjeta correctamente renovada

  - discutimos opciones sobre sí merecería la pena estudiar opciones de cambio de Triodos (herramientas anticuadas, tarifas/comisiones elevadas)

- Colaboración con Migracode.

  - marcosgabarda_ explica que se incorporó una persona más como profe/tutor. El proyecto anda un poco parado pero hay ganas de empujarlo y rematar el temario

- Cambio de estatutos

  - Faltaba pegar imágenes en algún documento.
  - La documentación está ya presentada. Nos lo confirmarán cuando tengamos la resolución


2. Hacktoberfest’21
^^^^^^^^^^^^^^^^^^^^

dukebody_ ha conseguido reclutar gente dentro de Python España. Pondrá nuestro caso como ejemplo a ver si otras comunidades se animan.

XaviTorello_ confirma que Geeks.CAT tiene intención de participar en el evento. Aún se está decidiendo cómo encaramos los proyectos y no hay nada claro más que tenemos ganas de volver a montar algo.

¿Conocéis más gente que lleve pet projects interesantes? Decidles que escriban en https://github.com/python-spain/asociacion/issues?q=is%3Aissue+is%3Aopen+label%3A2021-T2 .

Discutimos sobre, si la situación lo permite después de verano, dar apoyo a eventos presenciales de comunidades locales a partir de setiembre. Lo tratamos en genérico en el punto 3. Eventos presenciales


3. Eventos presenciales
^^^^^^^^^^^^^^^^^^^^^^^^

Con ganas de estimular que las comunidades locales retomen su actividad presencial con la máxima normalidad posible.

Se plantean algunas propuestas:
  - destinar una partida para que cada comunidad pueda tirar adelante eventos presenciales (p.e 100€ por evento y comunidad)
  - preparar merchandising (stickers, …) y mandarlos directamente a las comunidades que prevean tener actividad

Acciones
  - bameda_ ping a comunidades locales: queremos hacer esto, qué pensáis?
  - la idea es enfocarlo para después de vacaciones //LA VUELTA AL COLE!

4. Propuesta de networking
^^^^^^^^^^^^^^^^^^^^^^^^^^^

dukebody_ explica su propuesta:

::

  Una de las motivaciones principales que mencionan nuevos y viejos socios es que se apuntan para conocer gente con intereses comunes y así estar enterado de los últimos avances, pedir ayuda si sabes quién sabe sobre X tema, etc. Es decir, networking.

  En el pasado el networking se hacía más en la PyConES, pero:
    - Hasta el año que viene las PyConES serán remotas.
    - Igualmente hay gran parte del año donde estaría guay favorecer más interacción entre socies.

  En mi curro estamos utilizando una herramienta para conocer gente de forma “random” que nos está funcionando relativamente bien: https://www.donut.com/

  Mi propuesta es tratar de replicar esto en una prueba piloto. Crear un formulario donde se ponga:
    - Nombre completo
    - Email
    - Intro sobre ti tamaño tweet (240 caracteres)
    - Temas de interés (a seleccionar entre una lista)

  Proceso cada 2 (o el periodo que se decida) semanas:
    - Hacemos pairings pseudo-aleatorios entre la gente que se ha apuntado, tratando de seleccionar preferiblemente gente que tenga temas de interés en común.
    - Les enviamos un mail a ambos y les decimos que queden para hablar un día por video-conferencia, 15 minutillos o más.
    - Al final del periodo se les pregunta si se han reunido o no para marcarlo y ver si ha tenido éxito o no.
 
bameda_ lo considera interesante pero plantea cierto miedo de que todo quede en nada y el esfuerzo para dinamizarlo sirva de poco.

yamila-moreno_ propone realizar actividades centralizadas en Discord, que algún dinamizador proponga actividades cada X y que quién quiera/pueda se apunte. “juegos” y actividades como excusa para conocernos. p.e club de lectura, “cadáveres exquisitos”, katas técnicas, ...

Acordamos
  1. dukebody_ medir interés por la propuesta original
      - según lo que veamos estudiar el tipo de actividades a dinamizar
  2. yamila-moreno_ propone que no debería depender de la JD y sea una actividad de la Asociación
  3. dukebody_ propone hacer los grupos de forma manual


5. Update de grupos de Trabajo
^^^^^^^^^^^^^^^^^^^^^^^^^^^^^^^

- GT Web
    - Web 4geeks
        - Han ido bastante lentos evaluando posibles sistemas para montarla, ya que son muy juniors, pero parece que ya empiezan a coger tracción. En este proyecto están ayudando Cristián Maureira y José Carlos García (quobit)
        - Problema actual: no conseguimos que se decidan entre Gatsby, Hugo o Pelican ya que ellos controlan más React (Gatsby) pero Hugo (Golang) y Pelican (Python) apenas han tenido tiempo de probarlos porque les cuesta un montón arrancar.
        - Consejo: Plantearles el factor mantenibilidad futura.

- GT Infra
    - Documentación finalizada
        - Crear cuentas gmail para socies
        - Google Workspace
        - DNS (CDmon)
        - Infra (Scaleway)
    - Documentación pendiente
        - XaviTorello_ Documentar la transición de JD / GTs
            - activos y servicios
            - rotación miembros / owners de los grupos de GWorkspace
            - rotación claves?
        - yamila-moreno_ revisar y actualizar inventario servicios-cuentas

- GT Comunicación
    - bameda_ Poca actividad este mes, solo dos personas acudimos a la reu. La semana que viene hay nueva reunión.
    - tareas finalizadas
        - Mensajes provoto PSF → éxito!

    - tareas pendientes
        - Mejora en el bot Rose de Telegram de @PythonEnEspañol
            - Sacar todos los contenidos posibles hacia una web estática para referenciarlos directamente en el bot
        - Pedir a las comunidades locales contenido a difundir en la próxima newsletter

- PyCon ES
    - Formularios de evaluación cerrados, elaborando agenda (4 personas) y organizando patrocinios (4 personas).
    - El objetivo es tener la agenda antes de que acabe julio. 


6. Tareas trimestrales
^^^^^^^^^^^^^^^^^^^^^^^

https://github.com/python-spain/asociacion/issues?q=is%3Aissue+is%3Aopen+label%3A2021-T2

Acordamos revisar las issues T2 para sincronizar estado actual y cerrar las que toque.

Acordamos autoasignarnos las issues para el T3, lo revisaremos en la siguiente reunión de JD.


7. Ruegos y preguntas
^^^^^^^^^^^^^^^^^^^^^^^

- Asamblea General Extraordinaria 2021
    - Acordamos planificarla para realizarla durante la PyConES 2021
    - Añadiremos nueva tarea para T3-T4 con alcance
        - definir roadmap para recibir candidaturas
        - convocar socios para la votación

Se cierra la reunión de la Junta a las 20:36 horas.

Vicepresidencia en nombre de Secretaría,

Xavi Torelló

.. _XaviTorello: https://github.com/XaviTorello
.. _marcosgabarda: https://github.com/marcosgabarda
.. _raulcd: https://github.com/raulcd
.. _dukebody: https://github.com/dukebody
.. _yamila-moreno: https://github.com/yamila-moreno
.. _bameda: https://github.com/bameda)
.. _atugores: https://github.com/atugores)
